【裁判字號】    89,易,610
【裁判日期】    890323
【裁判案由】    毒品危害防制條例
【裁判全文】
臺灣板橋地方法院刑事判決                            八十九年度易字第六一０
    公  訴  人  臺灣板橋地方法院檢察署檢察官
    被      告  甲○○
右列被告因違反毒品危害防制條例案件，經檢察官提起公訴（八十九年度偵緝字第四
０號、八十九年度毒偵第二０三號），本院判決如左：
    主  文
甲○○連續施用第二級毒品，累犯，處有期徒刑柒月，扣案安非他命貳包（淨重各零
點參公克、零點肆公克）沒收銷燬之。
    事  實
一、甲○○曾於民國（下同）八十四年八月十日，因犯非法吸用化學合成麻醉藥品罪
    ，為本院判處有期徒刑六月確定，如易科罰金以銀元三百元折算一日確定，八十
    七年一月二十九日縮刑期滿執行完畢。其於八十七年一月二十二日，又犯同罪，
    為本院判處有期徒刑七月確定，八十七年九月十九日入監執行，八十八年五月八
    日縮刑執行完畢。而其前另因施用第二級毒品案件，經檢察官聲請本院以八十七
    年度毒聲字第二九０號裁定移送觀察、勒戒後，因無繼續施用毒品傾向，由台灣
    板橋地方法院檢察署於八十八年一月十二日以八十七年度偵字第二三二一二號不
    起訴處分書處分不起訴在案。詎甲○○不知悔改，明知安非他命為第二級毒品，
    仍基於概括犯意，自八十八年六月間某日起至八十九年一月二日止，在台北縣新
    莊市○○路、中泰街等地之友人住處，以將安非他命置於吸食器內燃燒吸食其生
    成煙霧方式，連續施用安非他命多次。於八十九年九月七日二十二時四十五分許
    為警採尿送驗，發現有安非他命陽性反應，復於八十八年十二月十七日凌晨零時
    五十分許，在台北縣新莊市○○路七三號前為警查獲，起出其持有安非他命乙包
    （淨重零點三公克）。嗣於八十九年一月三日十三時二十分許，為警在台北縣新
    莊市○○街三十一號前再度查獲，起出其持有安非他命乙包（淨重零點四公克）
    。甲○○經檢察官聲請本院以八十八年度毒聲字第六六五四號裁定移送觀察勒戒
    後，認有繼續施用毒品傾向，經本院依檢察官聲請，以八十九年度毒聲字第三七
    五號裁定令入戒治處所施以強制戒治。
二、案經台北市政府警察局、台北市政府警察局松山分局、台北縣警察局板橋分局報
    請台灣板橋地方院檢察署檢察官偵查起訴。
    理  由
一、訊據被告甲○○已坦承於右揭時地連續非法吸用安非他命，而被告於事實欄所示
    時地為警查獲時，除先後扣得其持有安非他命合計二包（淨重分別為零點三公克
    、零點四公克）外，於八十八年九月七日所採尿液檢體送請台北市立療養院以酵
    素免疫分析法、薄層分析法鑑定結果，並呈安非他命陽性反應，有台北市立療養
    院八十八年九月九日尿液檢驗報告書在卷可憑，被告連續施用毒品安非他命犯行
    ，事證明確，應堪認定。
二、被告前曾因施用第二級毒品案件，經檢察官聲請本院以八十七年度毒聲字第二九
    ０號裁定移送觀察、勒戒後，因無繼續施用毒品傾向，由台灣板橋地方法院檢察
    署於八十八年一月十二日以八十七年度偵字第二三二一二號不起訴處分書處分不
    起訴在案，其於前案不起訴後五年內，再度施用第二級毒品安非他命，經檢察官
    聲請本院以八十八年度毒聲字第六六五四號裁定移送觀察勒戒後，仍有繼續施用
    毒品傾向，經本院依檢察官聲請，以八十九年度毒聲字第三七五號裁定令入戒治
    處所施以強制戒治，有台灣高等法院檢察署刑案紀錄簡覆表、台北看守所附設勒
    戒處所八十九年一月十三日有無繼續施用毒品傾向證明書、本院八十九年度毒聲
    字第三七五號裁定書可按，依毒品危害防制條例第二十條第三項、第二十四條規
    定，被告所為應以犯毒品危害防制條例第十條第二項之施用第二級毒品罪論處。
    其持有安非他命之低度行為為施用之高度行為吸收，不另論罪。又其先後多次施
    用毒品安非他命之犯罪時間密接，所犯罪名相同，顯係基於概括犯意為之，應按
    刑法第五十六條連續犯規定論以一罪，並加重其刑。又查被告有事實欄所示犯罪
    科刑及執行完畢情形，有台灣高等法院檢察署前案紀錄簡覆表足憑，其於有期徒
    刑執行完畢後五年內再犯本件有期徒刑以上刑之罪，為累犯，應遞加重其刑。爰
    審酌被告屢犯非法施用二級毒品安非他命罪，仍不知悔改，素行不佳及其犯罪動
    機、目的、情節、非法吸用安非他命對社會秩序所生危害程度，與犯罪後態度等
    一切情狀，量處如主文所示之刑，以資懲戒。扣案被告持有安非他命二包（淨重
    各零點三公克、零點四公克）為查獲之第二級毒品，應依毒品危害防制條例第十
    八條第一項前段規定諭知沒收銷燬之。
三、依另案被告沈昌明之指證，被告尚涉嫌販賣安非他命予沈昌明吸用，有台灣板橋
    地方法院檢察署八十八年度毒偵字第三四二七號偵查卷附台北縣警察局板橋分局
    八十八年十二月十七日板警刑祿字第三五二一三號刑事案件報告書可稽，被告此
    部分犯嫌因未據起訴，本院無從加以審究，爰檢卷移請檢察官繼續依法處理，附
    此說明。
據上論斷，應依刑事訴訟法第二百九十九條第一項前段，毒品危害防制條例第十條第
二項、第十八條第一項前段，刑法第十一條、第五十六條、第四十七條判決如主文。
本案經檢察官李嘉明到庭執行職務
中    華    民    國      八十九        年    三        月    二十四    日
                                      臺灣板橋地方法院刑事第四庭
                                          法  官  陳  恒  寬
右正本證明與原本無異。
如不服本判決，應於判決送達後十日內，向本院提出上訴狀。
                                          書記官  葉  瑩  庭
中    華    民    國      八十九        年    三        月      三十    日
附錄本案所犯法條全文
毒品危害防制條例第十條
施用第一級毒品者，處六月以上五年以下有期徒刑。
施用第二級毒品者，處三年以下有期徒刑。


司法院資訊處製作；財團法人民間司法改革基金會備份。
